臺灣桃園地方法院刑事判決　　　　　　100年度審易字第751號
公　訴　人　臺灣桃園地方法院檢察署檢察官
被　　　告　唐夫志
上列被告因竊盜案件，經檢察官提起公訴（100 年度偵字第7420
號），被告於本院準備程序進行中，就被訴事實為有罪之陳述，
經本院告知簡式審判程序意旨，並聽取公訴人及被告之意見後，
本院裁定依簡式審判程序審理，判決如下：
    主      文
唐夫志攜帶兇器竊盜，累犯，處有期徒刑捌月。
    事實及理由
一、唐夫志前於民國92年間因詐欺案件，經本院以95年度壢簡
    字第239 號判決判處有期徒刑4 月確定；復於93年間因施
    用毒品案件，經本院以94年度訴字第761 號判決分別判處有
    期徒刑10月、6 月，應執行有期徒刑1 年2 月確定；又於
    93年間因偽造文書案件，經本院以94年度壢簡字第1711號判
    決判處有期徒刑4 月確定；再於93至94年間因竊盜案件，
    經本院以94年度易字第15號判決判處有期徒刑11月確定；繼
    於94年間因竊盜案件，經本院以94年度訴字第1543號判決
    判處有期徒刑2 年2 月確定；又於94年間因施用毒品案件
    ，經本院以95年度訴字第1059號判決分別判處有期徒刑10月
    、7 月，應執行有期徒刑1 年4 月確定；上開編號
    之各罪刑，嗣經本院以96年度聲減字第5090號裁定各減刑二
    分之一，並就編號～、之罪刑分別定應執行有期徒刑
    10月又15日、8 月確定，並與編號、之罪刑接續執行，
    於98年7 月24日假釋併付保護管束出監，迄99年5 月3 日保
    護管束縮刑期滿，假釋未經撤銷，其未執行之刑，以已執行
    論（於本案構成累犯）。詎其猶不知悔改，於100 年1 月9
    日凌晨1時48 分許，騎乘其所有之車牌號碼KFP-750 號重型
    機車，行經桃園縣龍潭鄉○○○街91巷5 號對面車庫前，竟
    意圖為自己不法之所有，基於竊盜之犯意，持其所有客觀上
    足以對人之生命、身體、安全構成威脅而具有危險性，可供
    兇器使用之老虎鉗1 支（未扣案）剪斷魏增丁設置於該處之
    監視器鏡頭電線後，竊取該監視器鏡頭，得手後，售予桃園
    縣龍潭鄉○○路附近某不知情之流動攤販，所得價金新臺幣
    300 元供己花用殆盡。嗣經魏增丁報警處理，始循線查悉上
    情。
二、證據名稱：
  (一)被告唐夫志於警詢及本院審理時之自白。
  (二)告訴人魏增丁於警詢時之指述。
  (三)車輛詳細資料報表1 紙、監視器翻攝照片2 張及查獲照片2
    張。
三、新舊法比較：
    被告於犯罪後，刑法第321 條第1 項業於100 年1 月26日修
    正公布，於100 年1 月28日生效施行。按行為後法律有變更
    者，適用行為時之法律，但行為後之法律有利於行為人者，
    適用最有利於行為人之法律，刑法第2 條第1 項訂有明文。
    修正前之刑法第321 條第1 項原規定：「犯竊盜罪而有左列
    情形之一者，處六月以上、五年以下有期徒刑：一、於夜間
    侵入住宅或有人居住之建築物、船艦或隱匿其內而犯之者。
    二、毀越門扇、牆垣或其他安全設備而犯之者。三、攜帶兇
    器而犯之者。四、結夥三人以上而犯之者。五、乘火災、水
    災或其他災害之際而犯之者。六、在車站或埠頭而犯之者。
    」；而修正後刑法第321 條第1 項則規定：「犯竊盜罪而有
    下列情形之一者，處六月以上、五年以下有期徒刑，得併科
    新臺幣十萬元以下罰金：一、侵入住宅或有人居住之建築物
    、船艦或隱匿其內而犯之者。二、毀越門扇、牆垣或其他安
    全設備而犯之者。三、攜帶兇器而犯之者。四、結夥三人以
    上而犯之者。五、乘火災、水災或其他災害之際而犯之者。
    六、在車站、埠頭、航空站或其他供水、陸、空公眾運輸之
    舟、車、航空機內而犯之者。」，比較修正前後關於刑法第
    321 條第1 項之規定，修正後之刑法第321 條第1 項於第1
    款刪除「於夜間」之文字；於第6 款增加「在航空站或其他
    供水、陸、空公眾運輸之舟、車、航空機內」之文字，擴大
    加重竊盜罪之適用範圍，使部分修正前原應適用普通竊盜罪
    論罪科刑之情形，於修正後改論以加重竊盜罪論罪科刑，並
    增加得併科罰金新臺幣10萬元之規定，解釋上自應以修正前
    之規定對被告較有利，應依刑法第2 條第1 項前段規定，適
    用修正前刑法第321 條第1 項第3 款之規定，附此敘明。
四、核被告唐夫志所為，係犯修正前刑法第321 條第1 項第3 款
    之攜帶兇器竊盜罪。公訴意旨認被告上揭事實係犯刑法第32
    0 條第1 項之竊盜罪，尚有誤會，惟既經公訴檢察官於本院
    準備程序中當庭更正其係涉犯刑法第321 條第1 項第3 款之
    攜帶兇器竊盜罪，基於檢察一體原則，本院自應就更正後之
    論罪科刑法條予以審究，而無庸變更起訴法條，附此敘明。
    又被告有上開之科刑及執行紀錄，有臺灣高等法院被告前案
    紀錄表可稽，其於有期徒刑執行完畢後5 年內故意再犯本案
    有期徒刑以上之罪，為累犯，應依法加重其刑。爰審酌被告
    正值青年，竟不思努力以正當勞力謀生，恣意竊盜，危害社
    會治安非輕，惟念其犯後坦承犯行，態度尚佳，兼衡其犯罪
    之動機、目的、手段、生活狀況等一切情狀，量處如主文所
    示之刑，以示懲儆。至未扣案之老虎鉗1 把，雖為被告所有
    供本案犯罪所用之物，然並未扣案，亦經被告丟棄，業據被
    告於本院準備程序時供承在卷，無證據足認尚存，爰不依刑
    法第38條第1 項第2 款宣告沒收，附此敘明。
五、依刑事訴訟法第273 條之1 第1 項、第299 條第1 項前段、
    第300 條、第310 條之2 、第454 條第1 項，修正前刑法第
    321 條第1 項第3 款，刑法第2 條第1 項前段、第47條第1
    項，判決如主文。
六、如不服本判決，得自收受送達之翌日起10日內向本院提出上
    訴狀（應附繕本），其未敘述上訴理由者，應於上訴期間屆
    滿後20日內補提理由書狀於本院，上訴於臺灣高等法院。
本案經檢察官馮浩庭到庭執行職務。
中    華    民    國  100     年    6     月    27    日
                        刑事庭  法  官  鍾雅蘭
以上正本證明與原本無異。
                                書記官  洪明媚
中    華    民    國  100     年    6     月    27    日
附錄本案論罪科刑依據之法條：
修正前中華民國刑法第321條
（加重竊盜罪）
犯竊盜罪而有左列情形之一者，處6 月以上、5 年以下有期徒刑
：
一、於夜間侵入住宅或有人居住之建築物、船艦或隱匿其內而犯
    之者。
二、毀越門扇、牆垣或其他安全設備而犯之者。
三、攜帶兇器而犯之者。
四、結夥三人以上而犯之者。
五、乘火災、水災或其他災害之際而犯之者。
六、在車站或埠頭而犯之者。
前項之未遂犯罰之。